【裁判字號】    95,訴,515
【裁判日期】    951031
【裁判案由】    違反毒品危害防制條例
【裁判全文】
臺灣嘉義地方法院刑事判決               95年度訴字第515號
公  訴  人  臺灣嘉義地方法院檢察署檢察官
被      告  甲○○
上列被告因毒品危害防制條例案件，經檢察官提起公訴（95年度
毒偵字第809號），及移送併案審理（95年度毒偵字第872號），
本院合議庭裁定由受命法官獨任行簡式審判程序，判決如下：
    主  文
甲○○連續施用第一級毒品，累犯，處有期徒刑拾月。
    事  實
一、甲○○前因違反毒品危害防制條例案件，經本院以93年度訴
    字第32號判決，判處應執行有期徒刑11月確定，於民國94年
    2月4日執行完畢。又前因施用毒品案件，經本院以90年度毒
    聲字第479號裁定送觀察勒戒後，認有繼續施用毒品之傾向
    ，再以90年度毒聲字第545號裁定令入戒治處所施以強制戒
    治1年，嗣經本院以90年度毒聲字第1066號裁定停止強制戒
    治，所餘期間付保護管束，後本院再以90年度毒聲字第1251
    號裁定撤銷停止戒治，令入戒治處所施以強制戒治，於91年
    8月1日執行完畢，而於同年8月2日出監，並經檢察官於同年
    8月16日以91年度戒毒偵字第162號為不起訴處分確定。猶不
    知悔改，基於施用第1級毒品海洛因之概括犯意，自95年4月
    中旬某日起至同年6月30日晚上止，連續在嘉義縣東石鄉蔦
    松村下蔦松60之1號住處等地，將第1級毒品海洛因加水後，
    以針筒吸入注射身體之方式，施用第1級毒品海洛因多次。
    嗣於同年6月1日13時28分許，為警調查其所涉竊盜案件時，
    經其同意採尿送驗，呈嗎啡陽性反應；又因其係毒品列管人
    口，而於同年7月4日16時15分許，經警採尿送驗，亦呈嗎啡
    陽性反應。
二、案經嘉義縣警察局、嘉義縣警察局朴子分局移送及報請臺灣
    嘉義地方法院檢察署檢察官偵查起訴及移送併案審理，經本
    院合議庭裁定由受命法官獨任行簡式審判程序。
    理  由
一、訊據被告甲○○對於在上揭時地施用第1級毒品海洛因之犯
    行，於本院準備程序及審理時均坦承不諱，而被告於95年6
    月1日13時28分許、同年7月4日16時15分許，分別經警採尿
    送驗結果，均呈嗎啡陽性反應，有高雄市立凱旋醫院濫用藥
    物尿液檢驗報告、長榮大學確認報告、代號與真實姓名對照
    表、尿液檢體採集送驗紀錄表各1紙在卷可參，足認被告之
    自白與事實相符。此外，被告前因施用毒品案件，經本院以
    90年度毒聲字第479號裁定送觀察勒戒後，認有繼續施用毒
    品之傾向，再以90年度毒聲字第545號裁定令入戒治處所施
    以強制戒治1年，嗣經本院以90年度毒聲字第1066號裁定停
    止強制戒治，所餘期間付保護管束，後本院再以90年度毒聲
    字第1251號裁定撤銷停止戒治，令入戒治處所施以強制戒治
    ，於91年8月1日執行完畢，而於同年8月2日出監，並經檢察
    官於同年8月16日以91年度戒毒偵字第162號為不起訴處分確
    定，有前開不起訴處分書及臺灣高等法院被告全國前案紀錄
    表各1份附卷可稽，足見被告確係在強制戒治執行完畢釋放
    後，5年內再犯施用第1級毒品犯行甚明。本件事證明確，被
    告施用毒品之犯行堪予認定。
二、論罪科刑部分：
  (一)核被告所為，係犯毒品危害防制條例第10條第1項之施用第
    1級毒品罪。被告持有第1級毒品海洛因進而施用之，其持有
    之低度行為應為施用之高度行為所吸收，不另論罪。
  (二)又被告行為後，刑法於94年1月7日修正，同年2月2日公布，
    自95年7月1日施行，刪除刑法第56條連續犯及修正刑法第47
    條累犯之規定。本件被告之犯行，因行為後新法業已刪除連
    續犯之規定，此刪除雖非犯罪構成要件之變更，但顯已影響
    行為人刑罰之法律效果，自屬法律有變更，依新法第2條第1
    項前段規定，比較新、舊法結果，仍應適用較有利於被告之
    行為時法律即舊法論以連續犯。是被告前後多次施用第1級
    毒品之犯行，時間緊接，犯罪構成要件相同，顯係基於概括
    犯意反覆為之，為連續犯，應論以施用第1級毒品罪一罪，
    並加重其刑。被告前因違反毒品危害防制條例案件，經本院
    以93年度訴字第32號判決，判處應執行有期徒刑11月確定，
    於94年2月4日執行完畢，此有臺灣高等法院被告全國前案紀
    錄表1份在卷可參，其於受有期徒刑之執行完畢後，5年以內
    再犯本件有期徒刑以上之罪，不論依修正前之刑法第47條，
    或修正後之刑法第47條第1項之規定，均構成累犯，對被告
    而言並無有利或不利之情形；另最高法院95年第8次刑事庭
    會議決議，亦認為「過失再犯有期徒刑以上之罪」，始應依
    修正後第2條第1項之規定，適用最有利於行為人之法律。故
    本件應不生新舊法比較之問題，自應依修正後刑法第47條第
    1項規定論以累犯，並遞加重其刑。又檢察官雖未就被告95
    年6月30日之犯行提起公訴，惟此部分與上揭起訴並經本院
    判決有罪之部分，有連續犯之裁判上一罪之關係，為起訴效
    力所及，本院自得併予審理。
  (三)爰審酌被告前因施用毒品犯行，經強制戒治執行完畢，猶不
    思藉機徹底戒除施用毒品之惡習，仍故態復萌，再次施用毒
    品，惟其施用毒品係自戕行為，並未因此而危害他人，所生
    損害不大，暨本件施用毒品之手段、次數，其犯後坦承犯行
    態度良好等一切情狀，量處如主文所示之刑。
據上論斷，應依刑事訴訟法第273條之1第1項、第299條第1項前
段，毒品危害防制條例第10條第1項、第23條第2項，刑法第2條
第1項前段、第11條前段、第56條（修正前）、第47條第1項，判
決如主文。
本案經檢察官王啟旭到庭執行職務。
中    華    民    國    95    年    10    月    31    日
                    刑事第二庭  法  官  卓春慧
上列正本證明與原本無異。
如不服本判決，應於判決送達後10日內向本院提出上訴狀（應附
繕本）。
中    華    民    國    95    年    10    月    31    日
                                書記官  江芳耀
附錄論罪科刑法條全文：
毒品危害防制條例第10條第1項：
施用第一級毒品者，處6月以上5年以下有期徒刑。


司法院資訊處製作；財團法人民間司法改革基金會備份。
